【裁判字號】    97,上訴,1182
【裁判日期】    970506
【裁判案由】    毒品危害防制條例
【裁判全文】
臺灣高等法院刑事判決              97年度上訴字第1182號
上  訴  人
即  被  告  乙○○
上列上訴人違反毒品危害防制條例案件，不服台灣士林地方法院
九十六年度訴緝字第七四號，中華民國九十六年十二月三十一日
第一審判決（起訴案號：台灣士林地方法院檢察署九十六年度毒
偵字第三六二號、移送併辦案號：台灣板橋地方法院檢察署九十
六年度毒偵字第二二五四號），提起上訴，本院判決如下：
    主  文
上訴駁回。
    理  由
一、本案經本院審理結果，認原審認事用法及量刑均無違誤，應
    予維持，爰予逕行引用原判決所記載之事實、證據及理由。
二、上訴人即被告乙○○上訴意旨略為：伊係因病住院，未曾接
    獲傳票，不知到庭受審而遭通緝，實非有意潛逃，先前施用
    毒品行為，既在民國九十六年四月二十四日以前，請仍依中
    華民國九十六年罪犯減刑條例予以減刑，以啟自新，俾能奉
    養雙親，並利繼續追蹤治療肝病云云。
三、惟查：
  (一)被告在原審訴訟進行中，係先經指定期日（九十六年五月十
    四日）行準備程序，傳票按被告之戶籍地送達，由其「阿姨
    甲○○」以同居人之身分代為簽收，有送達證書在案可稽，
    被告並未遵期到庭，嗣查明其戶籍仍無遷移紀錄，乃復另定
    期日（九十六年五月三十日），按址拘提而無結果，有調查
    之戶籍資料、拘票及拘提報告附卷可考，且清查其無另案在
    監所之情形，有本院在監在押全國紀錄表一份存卷足憑，是
    認被告已經逃匿，而發佈通緝，有通緝書一份可徵。
  (二)被告所為本件之施用第一級毒品海洛因及第二級毒品安非他
    命犯行，其犯罪時間雖係在九十六年四月二十四日以前，然
    其於九十六年七月三日經原審法院發布通緝，迄至同年十一
    月二十六日為警緝獲到案，有歸案證明書及撤銷通緝書各一
    份在案足考。依上揭條例第五條之規定，於該條例施行前，
    經通緝而未於九十六年十二月三十一日以前，自動歸案，接
    受偵查、審判或執行者，不得依該條例減刑。是本件被告之
    情形，自不得減刑。原審未予減刑，並於判決理由內詳加說
    明，經核於法並無不合，應予維持。
  (三)被告置原判決已經明白論斷之事項於不顧，任憑己意，提起
    上訴，不能認為有理由，應予駁回。
四、被告經合法傳喚，無正當理由不到庭，爰不待其陳述逕行判
    決。
據上論斷，應依刑事訴訟法第三百六十八條、第三百七十一條、
第三百七十三條，判決如主文。
中    華    民    國    97    年    5     月    6     日
                  刑事第十九庭審判長法  官  黃金富
                                    法  官  魏新國
                                    法  官  洪昌宏
以上正本證明與原本無異。
施用第一級毒品部分，如不服本判決，應於收受送達後十日內向
本院提出上訴書狀，其未敘述上訴之理由者並得於提起上訴後十
日內向本院補提理由書（均須按他造當事人之人數附繕本）。
施用第二級毒品部分，不得上訴。
                                    書記官  王韻雅
中    華    民    國    97    年    5     月    6     日


司法院資訊處製作；財團法人民間司法改革基金會備份。
